臺灣桃園地方法院民事裁定　　　　　　　94年度小上字第14號
上　訴　人　甲○○
被上訴人　　乙○○
上列當事人間請求返還不當得利事件，上訴人對於民國93年12月
20日本院桃園簡易庭93年度桃小字第1362號第一審小額民事判決
提起上訴，本院裁定如下：
    主  文
上訴駁回。
第二審訴訟費用新台幣壹仟伍佰元由上訴人負擔。
    理  由
一、上訴意旨略以：被上訴人即被告前於民國59年6 月15日上午
    10時左右，親自叫上訴人到辦公室領取退伍金，然其短發退
    伍金新台幣（下同）5,500 元、軍中保險費7,000 元，合計
    12,500元，此有上訴人於原審提出之陸軍總部人事署書函，
    及由被上訴人申請軍人保險單名冊送呈營部補給官上尉即訴
    外人陳司美再轉呈中央信託局人壽保險處等文件可證。當時
    被上訴人說上士發放退伍金600 元，中士發放退伍金500 元
    ，還鬼鬼祟祟叫上訴人簽名，後又發給總統玉照紀念章及退
    伍給與支付證。上訴人曾於91年10月至被上訴人家中拜訪，
    詳談一切退伍事宜，被上訴人當時表示：行政事務移交常備
    充員兵代理等語，與其事後於原審中之陳述不同，是以被上
    訴人在原審所稱：當時職務移交，已無任行政官職，連上官
    士兵七十多人每月主副食薪餉仍由被上訴人發給等語，不足
    採信。再者，被上訴人於原審所提出之民事委任狀為不合法
    ，原審不當准許其本人不到庭，又未經言詞辯論即予以辯論
    終結，均屬不合法，爰提起本件上訴，請求將原判決廢棄，
    廢棄部分被上訴人應給付上訴人5 萬元及法定利息等語。
二、按對於小額程序之第一審裁判之上訴或抗告，非以其違背法
    令為理由，不得為之，民事訴訟法第436 條之24第2 項定有
    明文。而所謂違背法令，依同法第436 條之32第2 項準用同
    法第468 條、第469 條第1 款至第5 款，係指判決不適用法
    規或適用不當者，以及(一)判決法院之組織不合法，(二)依法律
    或裁判應迴避之法官參與裁判者，(三)法院於權限之有無辨別
    不當或違背專屬管轄之規定者，(四)當事人於訴訟未經合法代
    理者，(五)違背言詞辯論公開之規定者而言。而小額程序之上
    訴狀內應記載上訴理由，表明下列二款事項：即(一)原判決所
    違背之法令及其具體內容。(二)依訴訟資料可認為原判決有違
    背法令之具體事實。即上訴人應於上訴狀或理由書內應有具
    體之指摘，並揭示該法規之條項或內容，若係成文法以外之
    法則，應揭示該法則之旨趣，倘為司法院之解釋或最高法院
    之判例，則應揭示該判解之字號或其內容，上訴狀或理由書
    如未依此項方法表明者，即難認為已對原判決違背法令有具
    體之指摘，其上訴自難認為合法，故如僅就原審取捨證據任
    加指摘，並未具體指出原判決違背何等法規，其上訴即難認
    為合法，最高法院71年度台上字第314 號判例意旨可資參見
    。
三、本件上訴人係對於小額訴訟之第一審判決提起上訴，核其上
    訴理由多係指陳原審判決之認定事實、取捨證據方法有誤等
    語，惟並未具體指摘原判決有何違背法令之處及其具體內容
    ，至上訴意旨另謂：被上訴人委任訴訟代理人到庭不合法、
    原審未經言詞辯論即辯論終結等語，然經本院查閱原審卷內
    之相關卷證，均非屬實。綜上，上訴人並未具體指出原審判
    決有如何違背法令情事，更未指明原審判決所違反之法令條
    項或其內容以及依訴訟資料有何判決違背法令之具體事實，
    參諸前開說明，自不得謂已合法表明上訴理由，從而本件上
    訴，顯難認為合法，應予駁回。
四、末按，法院為訴訟費用之裁判時，應確定其費用額，民事訴
    訟法第436 條之32第1 項準用第436 條之19第1 項定有明文
    。經查，本件上訴人應負擔之第二審訴訟費用確定為1,500
    元，爰裁定如主文第二項所示。
五、依民事訴訟法第436 條之32第1 項、第2 項、第436 條之19
    第1 項、第444 條第1項 前段、第95條、第78條，裁定如主
    文。
中　　華　　民　　國　　94　　年　　3 　　月　　28　　日
                  民事第三庭  審判長法　官  潘進柳
                                    法　官　張益銘
                                    法　官　周玉
以上正本係照原本作成
不得抗告
中　　華　　民　　國　　94　　年　　3 　　月　　28　　日
                                  書記官　張簡純靜
